# 请教陈版l两个问题

提问人：lsh2918 时间：2013-07-02 10:06:51
陈版您好： 1 、我司之前利用职工福利费购买员工宿舍，由于没有形成企业资产（购买时冲减员工福利费），现我司计划将员工宿舍出售，请教该如何处理，是否是将收入冲回“应付福利费”科目？ 2 、如果企业属于国有控股上市公司的下属子公司，该子公司在资产处置审批权限上，是否需要遵循上市公司的相关规定（指证券会或经济法规对上市公司的规定，非内部规定）或国资委的相关规定？
还是按照企业内部管理规定即可（包括集团内的管理规定）。 谢谢。

回答人：chenyiwei
回复 lsh2918 的帖子
1 、职工福利费的用途在财企[2009]242号文中规定，其中没有可用于购建固定资产这一项。因此，当初购置职工宿舍时（假设是合规的，不是用于高管、董事个人消费，确实是用作员工宿舍），应按照购建固定资产的程序处理，后续折旧额按照职工薪酬准则中的非货币性福利的相关规定处理。因此你公司在购入房产时冲减福利费的做法属于会计差错，建议更正。
2 、根据上海、深圳证券交易所股票上市规则第七章的规定，“上市公司控股子公司发生的本规则第九章、第十章和第十一章所述重大事项，视同上市公司发生的重大事项，适用前述各章的规定。上市公司参股公司发生本规则第九章和第十一章所述重大事项，或者与上市公司的关联人进行第10.1.1条提及的各类交易，可能对上市公司股票及其衍生品种交易价格产生较大影响的，上市公司应当参照上述各章的规定，履行信息披露义务。”因此，上市公司的子公司对于重大事项的决策程序应符合上市规则的要求，并在必要时由其作为上市公司的母公司及时准确地履行信息披露义务。

提问人：lsh2918 时间：2013-07-03 08:57:45
回复 chenyiwei 的帖子
谢谢陈版。
我曾经在贵版上看到这样的帖子，即利用职工奖励及福利基金修建食堂的问题，有部分网友提出所建食堂不作资产处理，并也有相关规定，不知是否有定论（虽然陈版在帖子中说明应该作固定资产处理，但陈版使用的资金来源是公益金，是否会有所不同？）。
http://bbs.esnai.com/forum.php?m ... p;page=1#pid2199506 谢谢陈版再次指教。

回答人：chenyiwei
2006 年以后，公益金制度已经取消，所以你所引用的 2005 年的原帖现在已经不适用。对于购建的食堂属于企业的资产，应按照我昨天回复的方法处理。